【裁判字號】    91,訴,2182
【裁判日期】    920226
【裁判案由】    毒品危害防制條例
【裁判全文】
臺灣臺中地方法院刑事判決                        九十一年度訴字第二一八二號
    公  訴  人  臺灣臺中地方法院檢察署檢察官
    被      告  甲○○  男  三.
右列被告因毒品危害防制條例案件，經檢察官提起公訴（九十一年度毒偵字第二四二
三號）及移送併辦（九十一年度毒偵字第三八五三號），本院判決如左：
    主  文
甲○○連續施用第一級毒品，處有期徒刑玖月，扣案之毒品海洛因貳包（驗餘合計淨
重零點伍伍公克、包裝重零點陸貳公克）沒收銷燬之；注射針筒壹支，沒收。又施用
第二級毒品，處有期徒刑參月。應執行有期徒刑拾月，扣案之毒品海洛因貳包（驗餘
合計淨重零點伍伍公克、包裝重零點陸貳公克）沒收銷燬之；注射針筒壹支，沒收。
    事  實
一、甲○○前曾於民國八十八年間因違反毒品危害防制條例之施用毒品案件，經送觀
    察、勒戒後，因無繼續施用毒品之傾向，為臺灣臺中地方法院檢察署檢察官於八
    十八年六月九日以八十八年度偵字第一三一二三號不起訴處分確定；後於八十九
    年間復因施用毒品案件，於觀察、勒戒後，認有繼續施用毒品傾向，而由本院於
    八十九年九月七日以八十九年度訴字第一九三三號判處應執行有期徒刑一年八月
    確定，並於九十一年六月二十五日假釋出獄。乃甲○○於假釋付保護管束期間，
    竟又基於概括之犯意，連續自九十一年七月二十二日起至同年十二月三日止，在
    台中縣豐原市○○路七九九巷一七一弄六號之住處及同縣巿府前街六九號七之一
    等地，多次將第一級毒品海洛因少許置入注射針筒內摻水後，以皮下注射之方式
    施用；且另行起意，於九十一年八月十二日十五時三十分許，在臺灣臺中地方法
    院檢察署接受採尿時起往前回溯約九十六小時內之某時，在某處以不詳之方式施
    用第二級毒品安非他命一次。嗣甲○○因於保護管束期間即九十一年七月二十二
    日十一時許、七月二十九日十時五十分許、八月十二日十五時三十分許，在臺灣
    臺中地方法院檢察署接受觀護人定期採尿送檢驗，三次均呈鴉片類陽性反應，及
    上述最後一次併呈安非他命類陽性反應；又於九十一年十二月三日十一時四十分
    許，在台中縣豐原巿府前街六九號七樓之一為警查獲，扣得毒品海洛因二包（驗
    餘合計淨重０‧五五公克、包裝重０‧六二公克）及其所有供施用海洛因所用之
    注射針筒一支，再採尿送檢驗亦呈嗎啡陽性反應，而查悉上情。
二、案經臺灣臺中地方法院檢察署檢察官自動檢舉偵查起訴，及該署檢察官移送併辦
    。
    理  由
一、被告甲○○經本院訊問後，據其供述確有於右揭時地以注射之方式連續施用第一
    級毒品海洛因多次，惟矢口否認別有施用第二級毒品安非他命之行為，對於九十
    一年八月十二日十五時三十分許，在臺灣臺中地方法院檢察署接受採尿送驗後，
    亦呈安非他命類陽性反應之結果，辯稱也感到不解云云。經查：
    (一)被告所坦承連續施用第一級毒品海洛因之自白，核與前述四次採尿送檢驗均呈
      鴉片類及嗎啡陽性反應之結果相符，此有詮昕科技股份有限公司所出具之「濫
      用藥物尿液檢驗報告」三紙（見偵查卷第十三、十六、十八頁）及台中縣衛生
      局檢驗尿水報告書一份（見移送併辦卷第四一頁）附卷可稽。此外，尚有前述
      扣得之毒品海洛因二包（驗餘合計淨重０‧五五公克、包裝重０‧六二公克）
      及被告所有供施用海洛因所用之注射針筒一支，足以佐證。被告此部分自白確
      與事實相符，亦得採為證據。
    (二)又被告於九十一年八月十二日十五時三十分許，在臺灣臺中地方法院檢察署接
      受採尿送驗後，亦呈安非他命類陽性反應乙節，有「臺灣臺中地方法院檢察署
      受保護管束人尿液檢體監管記錄表」及前述「濫用藥物尿液檢驗報告」各一件
      在卷可查（見偵查卷第十七、十八頁）。而甲基安非他命經口服投與後約百分
      之七十於二十四小時內自尿中排出，約百分之九十於九十六小時內自尿中排出
      ，由於目前國內尿液中甲基安非他命之檢驗僅為鑑定其是否呈陽性反應尚未定
      其含量，且甲基安非他命成分之檢出與其投與方式、投與量、個人體質、採尿
      時間與檢儀器之精密度等諸多因素有關，因此僅憑尿液中呈安非他命陽性反應
      ，並無法確實推算吸食時間距採集時間之長短，惟依上述資料推斷，最長可能
      不會超過四日；此則有行政院衛生署藥物食品檢驗局八十一年二月八日（八一
      ）藥檢壹字第００一一五六號函影本一份在卷可憑。基於上開證據方法加以推
      斷，被告應有於上述受採尿時起往前推算約九十六小時內之某時，在某處以不
      詳方式，施用第二級毒品安非他命一次。以其單純否認之辯解，尚無從為有利
      於被告之判斷。
    (三)再者，被告前曾於八十八年間因違反毒品危害防制條例之施用毒品案件，經送
      觀察、勒戒後，因無繼續施用毒品之傾向，為臺灣臺中地方法院檢察署檢察官
      於八十八年六月九日以八十八年度偵字第一三一二三號不起訴處分確定；後於
      八十九年間復因施用毒品案件，於觀察、勒戒後，認有繼續施用毒品傾向，而
      由本院於八十九年九月七日以八十九年度訴字第一九三三號判處應執行有期徒
      刑一年八月確定，並於九十一年六月二十五日假釋出獄等過程，則有臺灣臺中
      地方法院檢察署刑案資料查註紀錄表、臺灣高等法院被告全國前案紀錄表各一
      件附卷可參。
    (四)綜合前述，本件事證明確，被告三犯毒品危害防制條例第十條之罪，前揭連續
      施用第一級毒品海洛因，又施用第二級毒品安非他命等犯行，足可認定。
二、核被告甲○○所為，係犯毒品危害防制條例第十條第一項之施用第一級毒品罪及
    同條第二項之施用第二級毒品罪。其施用第一級毒品海洛因、第二級毒品安非他
    命前後持有之低度行為，應各為施用之高度行為所吸收，不另論罪。又先後多次
    施用毒品海洛因之犯行，時間緊接，所犯構成要件相同，顯係基於概括之犯意反
    覆為之，為連續犯，應以一罪論，並加重其刑。另所犯二罪間，犯意各別，行為
    互殊，應分論併罰。爰審酌被告犯罪之目的、動機、方法、手段、所生危害、犯
    後態度等一切情狀，就其所犯二罪各量處如主文所示之刑，並定其應執行之刑。
    扣案之毒品海洛因二包（驗餘合計淨重０‧五五公克、包裝重０‧六二公克），
    應依毒品危害防制條例第十八條第一項前段，沒收銷燬之；另注射針筒一支乃被
    告所有供施用海洛因所用之物，業據被告敘明在卷，復核非專供施用毒品之器具
    ，依刑法第三十八條第一項第二款，併予宣告沒收。
三、九十一年度毒偵字第三八五三號移送併辦部分雖未經起訴，然因與本件所起訴部
    分具有連續犯之裁判上一罪關係，屬同一案件，亦為起訴效力所及，本院乃併予
    審酌。
據上論斷，應依刑事訴訟法第二百九十九條第一項前段，毒品危害防制條例第十條第
一項、第二項、第二十條第三項前段、第十八條第一項前段，刑法第十一條前段、第
五十六條、第五十一條第五款、第三十八條第一項第二款，判決如主文。
中      華      民      國      九十二      年      二      月  二十六  日
                                        法  官  莊  深  淵
右正本證明與原本無異。
如不服本判決，應於送達後十日內向本院提出上訴狀（須附繕本），上訴於台灣高等
法院台中分院。
                                        書記官
中      華      民      國      九十二      年      二      月  二十六  日
附錄論罪科刑法條
毒品危害防制條例第十條：
施用第一級毒品者，處六月以上五年以下有期徒刑。
施用第二級毒品者，處三年以下有期徒刑。


司法院資訊處製作；財團法人民間司法改革基金會備份。
